臺灣臺中地方法院刑事判決　　　　　　　　　　　　九十三年度訴字第一九一二號
　　公　訴　人　臺灣臺中地方法院檢察署檢察官
　　被　　　告　甲○○
右列被告因違反毒品危害防制條例案件，經檢察官提起公訴（九十三年度毒偵字第二
一八○號），被告於準備程序中就被訴事實為有罪之陳述，經告知簡式審判程序之旨
，並聽取公訴人、被告之意見後，由本院合議庭裁定由受命法官獨任進行簡式審判程
序，判決如左：
    主  文
甲○○連續施用第一級毒品，累犯，處有期徒刑柒月，扣案之第一級毒品海洛因（驗
餘淨重零‧零貳公克），沒收銷燬之，另扣案之第一級毒品海洛因之外包裝袋壹只（
淨重零‧貳伍公克）、注射針筒壹支及撬管壹支，均沒收之。
    事  實
一、甲○○前曾因施用毒品案件，經本院以八十八年度毒聲字第六一○六號裁定送觀
    察、勒戒後（觀察勒戒期間：民國八十八年十月二十一日起至同年十一月四日止
    ），認無繼續施用毒品傾向，由臺灣臺中地方法院檢察署檢察官以八十八年度毒
    偵字第一五二○號處分不起訴確定。又因施用第一級毒品、第二級毒品案件，經
    本院以八十九年度毒聲字第四二二二號裁定送觀察、勒戒後（觀察勒戒期間：八
    十九年七月十二日起至同年八月十一日止），認有繼續施用毒品之傾向，由本院
    以八十九年度毒聲字第四八一四號裁定令入戒治處所施以強制戒治一年，嗣其經
    戒治期滿三月，戒治期間成績評定為合格，再由本院以九十年度毒聲字第一三八
    八號裁定停止戒治，所餘戒治期間付保護管束，嗣因其於保護管束期間再施用第
    一級毒品而違反保護管束應遵守事項情節重大，由本院以九十年度毒聲字第二五
    六二號裁定撤銷停止戒治，令入戒治處所繼續施以強制戒治，並於九十年十二月
    二十五日強制戒治執行完畢而出戒治所，且前開施用第一級毒品、第二級毒品案
    件刑期部分，另由本院以八十九年度訴字第一八四一號分別判處有期徒刑七月、
    三月，並定應執行刑為有期徒刑九月；再因前開停止戒治付保護管束期間施用第
    一級毒品案件，經本院以九十年度訴字第一三四二號判處有期徒刑八月，前開二
    案件所判處之有期徒刑接續執行，而於九十一年十二月四日縮短刑期假釋付保護
    管束而出監，並於九十二年四月二十四日保護管束期滿未經撤銷視為執行完畢。
二、詎其仍不知悛悔，於強制戒治執行完畢釋放後五年內，竟基於施用第一級毒品海
    洛因之概括犯意，自九十三年一月二十九日起至同年六月二十日上午某時許止，
    以平均二日施用一次之量，在臺中縣大肚鄉○○路○段七三四巷四十號之住處二
    樓房間內，以將少許第一級毒品海洛因置於注射針筒內，並摻礦泉水稀釋後以注
    射血管之方式，連續施用第一級毒品海洛因多次。嗣於九十三年六月二十日下午
    十三時十分，甲○○在有偵查犯罪職權之機關或個人發覺其犯有犯罪前，主動攜
    帶第一級毒品海洛因（驗餘淨重○‧○二公克）、其所有供前開第一級毒品海洛
    因包裝用之外包裝袋一只（重○‧二五公克）、供施用第一級毒品海洛因所用之
    注射針筒及撬管各一支，前往臺中縣警察局烏日分局龍東派出所向該派出所警員
    黃憲章供承其有前開連續施用第一級毒品海洛因多次之犯行，表示願意接受裁判
    而自首之，且為警採集其尿液送驗後，確呈海洛因陽性反應。
三、案經甲○○自首並由臺中縣警察局烏日分局報請臺灣臺中地方法院檢察署檢察官
    偵查起訴。
    理  由
一、右開連續施用第一級毒品海洛因多次之事實，業據被告甲○○於本院審理時坦承
    不諱，且被告為警所採集之尿液，經送中山醫學大學附設醫院藥物濫用檢測中心
    檢驗結果，海洛因確呈陽性反應，有該中心九十三年七月二日所出具之尿液檢驗
    報告書一紙附卷可稽，而扣案之白色不明粉末一包經送請法務部調查局鑑定結果
    ，確含有第一級毒品海洛因之成分（驗餘淨重○‧○二公克），亦有該局九十年
    七月二十日調科壹字第一二○○一四○八六號鑑定通知書一紙在卷足憑，此外復
    有被告所有供前開第一級毒品海洛因包裝用之外包裝袋一只（重○‧二五公克）
    、供施用第一級毒品海洛因所用之注射針筒及撬管各一支等物扣案足資佐證。則
    被告自白連續施用第一級毒品海洛因多次之犯行，核與事實相符，堪予採信，本
    件事證明確，被告之犯行洵堪認定。
二、按海洛因係毒品危害防制條例所定之第一級毒品，不得非法施用。是被告施用第
    一級毒品海洛因之行為，核係犯毒品危害防制條例第十條第一項之施用第一級毒
    品罪。查被告為供施用第一級毒品而持有該級毒品之低度行為，應分別為施用第
    一級毒品之高度行為所吸收，不另論罪。次查被告連續施用第一級毒品海洛因多
    次之犯行，時間緊接，觸犯構成要件相同之罪，顯係基於概括犯意反覆為之，為
    連續犯，應依刑法第五十六條之規定，以一罪論，並加重其刑。又查被告曾因施
    用毒品案件，經本院以八十八年度毒聲字第六一○六號裁定送觀察、勒戒後，認
    無繼續施用毒品傾向，由臺灣臺中地方法院檢察署檢察官以八十八年度毒偵字第
    一五二○號處分不起訴確定。又因施用第一級毒品、第二級毒品案件，經本院以
    八十九年度毒聲字第四二二二號裁定送觀察、勒戒後，認有繼續施用毒品之傾向
    ，由本院以八十九年度毒聲字第四八一四號裁定令入戒治處所施以強制戒治一年
    ，嗣其經戒治期滿三月，戒治期間成績評定為合格，再由本院以九十年度毒聲字
    第一三八八號裁定停止戒治，所餘戒治期間付保護管束，嗣因其於保護管束期間
    內再施用第一級毒品而違反保護管束應遵守事項情節重大，由本院以九十年度毒
    聲字第二五六二號裁定撤銷停止戒治，令入戒治處所繼續施以強制戒治，並於九
    十年十二月二十五日強制戒治執行完畢而出戒治所，且前開施用第一級毒品、第
    二級毒品案件刑期部分，另由本院以八十九年度訴字第一八四一號分別判處有期
    徒刑七月、三月，並定應執行刑為有期徒刑九月；再因前開停止戒治付保護管束
    期間施用第一級毒品案件，經本院以九十年度訴字第一三四二號判處有期徒刑八
    月，前開二案件所判處之有期徒刑接續執行，而於九十一年十二月四日縮短刑期
    假釋付保護管束而出監，並於九十二年四月二十四日保護管束期滿未經撤銷視為
    執行完畢等情，有臺灣臺中地方法院檢察署刑案資料查註紀錄表、臺灣高等法院
    被告全國前案紀錄表各一份在卷可按，其於五年以內再犯本件有期徒刑以上之罪
    ，為累犯，應依刑法第四十七條之規定遞加重其刑。末查被告本次連續施用第一
    級毒品海洛因多次之犯行，於警方尚未發覺前，即主動攜帶第一級毒品海洛因（
    驗餘淨重○‧○二公克）、其所有供前開第一級毒品海洛因包裝用之外包裝袋一
    只（重○‧二五公克）、供施用第一級毒品海洛因所用之注射針筒及撬管各一支
    ，前往臺中縣警察局烏日分局龍東派出所向該派出所警員黃憲章供承其有前開連
    續施用第一級毒品海洛因多次之犯行，表示願意接受裁判而自首之，則被告對於
    未發覺之罪自首而接受裁判，應依刑法第六十二條前段自首之規定，減輕其刑，
    上開刑有加重及減輕者，並依法先加後減之。爰審酌被告平日素行，且曾因施用
    毒品經送觀察勒戒二次，強制戒治一次，而未知警惕仍再犯本案施用第一級毒品
    之罪，足見其雖經觀察、勒戒及強制戒治等治療程序，未能徹底袪除施用毒品之
    惡習，猶再次施用，致深陷毒癮而難以自拔，顯未能善體國家設置觀察、勒戒及
    強制戒治機構，協助毒品施用者戒除毒癮之良法美意，惟念及施用毒品本質上係
    戕害自身健康之行為，尚未嚴重破壞社會秩序或侵害他人權益，且被告犯罪後主
    動自首並坦承犯行態度尚屬良好，及其施用第一級毒品海洛因之期間、次數等一
    切情狀，量處如主文所示之刑，以示懲儆。
三、至扣案之海洛因毒品（驗餘淨重○‧○二公克），係屬第一級毒品，應依毒品危
    害防制條例第十八條第一項前段之規定沒收銷燬之。又扣案毒品之外包裝袋一只
    ，依前揭法務部調查局之鑑定報告載有空袋重量（淨重○‧二五公克），顯見可
    與上開毒品分離，而其主要作用在於包裹毒品，防其裸露、潮濕，便於被告攜帶
    施用毒品，另扣案之注射針筒及撬管各一支，則係被告供施用第一級毒品海洛因
    所用之物，均係屬被告所有，業據被告供承在卷，均爰依刑法第三十八條第一項
    第二款之規定宣告沒收。
據上論斷，應依刑事訴訟法第二百七十三條之一第一項、第二百九十九條第一項前段
，毒品危害防制條例第十條第一項、第二十三條第二項、第十八條第一項前段，刑法
第十一條、第五十六條、第四十七條、第六十二條前段、第三十八條第一項第二款，
判決如主文。
本案經檢察官藍獻榮到庭執行職務。
中      華      民      國    九十三    年      九      月     三十     日
                                臺灣臺中地方法院刑事第十三庭
                                    法  官  陳  可  薇
右正本證明與原本無異。
如不服本判決，應於送達後十日內向本院提出上訴狀（須附繕本），上訴於臺灣高等
法院臺中分院。
中      華      民      國    九十三    年      九      月     三十     日
                                    書記官
附錄論罪科刑法條
修正後之毒品危害防制條例第十條
施用第一級毒品者，處六月以上五年以下有期徒刑。
施用第二級毒品者，處三年以下有期徒刑。
